臺灣彰化地方法院刑事判決　　　　　　　　　　　　　九十一年度簡上字第五八號
　　上　訴　人
　　即　被　告　丙○○
　　　　　　　　乙○○
右列上訴人因竊盜案件，不服本院九十一年度彰簡字第二三三號九十一年五月廿三日
第一審判決（聲請案號：九十一年度偵字第一八二六號），本院管轄第二審合議庭判
決如左︰
    主  文
原判決撤銷。
丙○○共同竊盜，累犯，處有期徒刑月，如易科罰金，以佰元折算壹日。
乙○○共同竊盜，處拘役伍拾日，如易科罰金，以佰元折算壹日。
    事  實
一、丙○○前曾於民國八十年間因妨害家庭、妨害自由案件，經台灣台中地方法院及
    本院分別判處有期徒刑八年及五月確定，二案接續執行，甫於八十九年四月十五
    日假釋期滿執行完畢，仍不知悔改，復因缺錢花用，與乙○○共同基於為自己不
    法所有意圖之犯意聯絡，於九十一年三月十七日廿一時許，由丙○○倡議並駕駛
    其所有之車牌ＬＨ－二四二五號自小貨車搭載乙○○，至彰化縣伸港鄉○○村○○路七號甲○○住處後方空地，二人徒手將甲○○購入供搭建屋頂所用、每塊價
    值新台幣（下同）三十元之浪板搬運上車而竊取之，嗣至是夜廿三時許，二人已
    將浪板廿七塊（價值約八百十元）搬運上車得手，尚續行竊搬另七塊浪板時，即
    為甲○○發現呼叫並與鄰人柯榮明合力圍捕丙○○，乙○○則趁亂逃逸，旋經警
    循線查獲。
二、案經彰化縣警察局和美分局移送臺灣彰化地方法院檢察署檢察官偵查聲請簡易判
    決處刑。
    理  由
一、訊據被告丙○○、乙○○二人對於右揭時地駕車前往共同搬運被害人甲○○所有
    之浪板等事實固坦承不諱，惟均矢口否認有何竊盜犯行，被告丙○○辯稱：「伊
    係在附近工作，看那些桹板放在該處很久，以為沒有人要，才會去撿拾；且伊等
    二人搬浪板時聲音很大，如果是要偷東西，不可能聲音那麼大」云云，被告乙○○辯稱：「丙○○叫伊去幫他撿廢鐵，伊以為那些東西是沒人要的，才幫忙撿的
    ，剛撿不久，就有人過來打伊等，伊以為是人家尋仇，趕緊跑掉，郤被認定是小
    偷」云云。惟查：（一）右揭事實，迭據被害人甲○○於警訊、偵查及本院調查
    中指訴綦詳，核與證人即當時合力圍捕之鄰人柯榮明供證節相符，並有贓物認領
    保管單乙紙及現場照片二幀在卷可證。（二）被告二人雖均辯稱以為該浪板沒人
    要、才前往撿拾云云，然稽諸被害人甲○○所指訴：浪板係放在住家旁邊，是伊
    要蓋房子用的，有些是新的，有些不是，伊喊有小偷，抓賊時乙○○就跑掉了等
    語，及證人柯榮明所證：「（浪板看起來是否像廢棄不要的？）不像，一半是新
    的、一半是舊的，他們要蓋房子用的」等語（偵卷廿七頁），足徵前開浪板外觀
    上並非全數老舊，應不致使人以為係廢棄物等情甚明。且本件案發時間為晚間二
    十一時至二十三時許，現場燈光並不明亮乙情，亦據被害人甲○○及證人柯榮明
    並當場前往處理之警員林坤芳分別證述明確，並有彰化縣警察局和美分局刑事案
    件報告書一份在卷可憑，衡情被告二人茍係出於撿拾廢棄物之意，儘可在白天光
    線良好時前往檢取，又何需於夜晚昏暗、視線不佳時始行搬取？其等所為殊與常
    情不符，所辯難以採信。綜上，事證已臻明確，被告二人所辯無非畏罪飾卸之詞
    ，尚非可採，其等犯行洵堪認定。
二、核被告二人所為，均係犯刑法第三百二十條第一項之竊盜罪。被告間互有犯意聯
    絡及行為分擔，均為共同正犯。原審判決據以論罪科刑，固非無見，然查檢察官
    之聲請簡易判決處刑書就被告二人究竊取財物（浪板）若干及價值多少並未認定
    致事實有欠明確，原審判決未予補充遽為引用，容有不當，被告二人上訴雖未指
    摘及此，然原判決既有可議，應予撤銷。又被告丙○○前曾於八十年間因妨害家
    庭、妨害自由案件，經台灣台中地方法院及本院分別判處有期徒刑八年及五月確
    定，二案接續執行，甫於八十九年四月十五日假釋期滿執行完畢之事實，業據被
    告丙○○供明，復有台灣彰化地方法院檢察署刑案紀錄簡覆表乙份附卷足按，其
    於五年以內再犯本案有期徒刑以上之罪，係屬累犯，依法應加重其刑。爰審酌被
    告二人犯罪之動機、目的、本案竊盜手段尚屬平和且竊取之財物價值不高、所生
    危害亦非重大及犯罪後之態度等一切情狀，分別量處如主文所示之刑，並均諭知
    易科罰金之折算標準，以示懲儆。
據上論斷，應依刑事訴訟法第四百五十五條之一第一項、第三項、第三百六十九條第
一項前段、第三百六十四條、第二百九十九條第一項前段，刑法第廿八條、第三百二
十條第一項、第四十七條、第四十一條第一項前段，罰金罰鍰提高標準條例第一條前
段、第二條，判決如主文。
本案經檢察官黃鼎鈞到庭執行職務。
中    華    民    國      九十一    年    九        月      三          日
                              臺灣彰化地方法院刑事第二庭
                                        審判長法官  林  欽  章
                                        法      官  康  弼  周
                                        法      官  郭  麗  萍
右正本證明與原本無異。
不得上訴。
                                        法院書記官  葉  惠  英
中    華    民    國      九十一    年    九        月      四          日
